臺灣桃園地方法院刑事判決　　　　　　　　　　　　　　九十三年度交訴字第六號
　　公　訴　人　臺灣桃園地方法院檢察署檢察官
　　被　　　告　乙○○　男　二.
　　選任辯護人　陳鄭權律師
　　　　　　　　劉君豪律師
右列被告因業務過失致死案件，經檢察官提起公訴（九十二年度偵字第一七七六五號
），被告為有罪之陳述，本院裁定進行簡式審判，茲判決如左：
        主  文
乙○○從事業務之人，因業務上之過失致人於死，處有期徒刑伍月，如易科罰金，以
參佰元折算壹日。
        事  實
一、乙○○係以駕駛白牌計程車載客為業，為從事駕駛業務之人，於民國九十二年九
    月二十五日十七時許，駕駛其營業使用之車牌號碼：Ｄ八-九四一八號之小客車
    ，沿桃園縣中壢市○○路，由桃園縣中壢市市區往龍岡圓環方向行駛，嗣於同日
    十七時三十分許，行經該路段與桃園縣中壢市○○路一段一九四巷之無號誌交叉
    路口，雙向二車道，中心為禁止超車線，限速時速五十公里以下路段時，乙○○
    本應注意行車速度不得超過該路段每小時五十公里之時速限制，且行近無號誌交
    叉路口應減速慢行，作隨時停車之準備，而依當時晴天、夜間有照明、柏油路面
    乾燥無缺陷、視距良好、無障礙物及該處限速五十公里等情境，並無不能注意之
    情事，竟仍疏未注意，仍以減速後時速約五十三公里之速度超速行駛，並未作隨
    時停車之準備而通過該交叉路口，適有由甲○○○之父范姜廷光所騎乘車牌號碼
    ：ＳＪＺ-二七二號輕型機車，亦疏未注意支線道車應暫停讓幹線道車先行，而
    貿然由桃園縣中壢市○○路一段一九四巷巷道駛出，駛至上開屬幹道之交叉路口
    ，乙○○因超速且未慢行作隨時停車之準備，閃避不及，致所駕駛之上開營業用
    小客車衝撞上開輕型機車，致輕型機車連人倒地，范姜廷光因此受有左胸部肋骨
    骨折、四肢多處擦傷及頭部外傷併深度昏迷經送醫急救，仍因顱內出血延至是日
    二十二時許不治死亡。乙○○於犯罪未發覺，即撥打一一○號電話報警，並撥打
    一一九號電話尋求救護，且留在現場，同時向前來處理之傅錫城警員坦承肇事，
    自首而受裁判。
二、案經被害人范姜廷光之子甲○○○訴由台灣桃園地方法院檢察署檢察官偵查起訴
    。
    理  由
一、被告乙○○於警詢、偵查及本院審理中，對於在右揭時、地，駕車行經上開交岔
    路口，雖經減速，仍以時速約五十三公里之速度超速行駛，並未作隨時停車之準
    備通過該交叉路口而肇事，致被害人范姜廷光發生死亡之事實坦認不諱，並有道
    路交通事故調查報告表（一）、（二）與現場圖各一份及車禍現場、車損照片十
    張附卷可稽。此外，被害人范姜廷光因本件車禍致死，亦經檢察官督同檢驗員到
    場相驗鑑定屬實，製有勘驗筆錄、驗斷書、相驗屍體證明書各一份及相驗照片八
    張附卷足憑。
二、按行車速度，依標誌或標線之規定，無標誌或標線者，在市區道路，時速不得超
    過五○公里；行經無號誌之交岔路口時，應減速慢行，作隨時停車之準備；車輛
    行至無號誌或號誌故障而無交通警察指揮之交岔路口，支線道車應暫停讓幹線道
    車先行。道路交通安全規則第九十三條第一項第一款前段、第二款、第一百零二
    條第一項第二款分別定有明文。本案事故現場為無號誌之交岔路口，時速限制為
    五十公里等情，有上開道路交通事故調查表（一）、（二）與現場圖各一份附卷
    可稽，汽車行經上開路段時，應減速慢行，作隨時停車之準備，且依速限規定自
    不得超過時速五十公里，被告駕駛上開營業用小客車自應遵守上開規定，而參之
    肇事當時晴天、夜間有照明、柏油路面乾燥無缺陷、視距良好、無障礙物及該處
    限速五十公里等情境，有上開道路交通事故調查報告表（一）、（二）與現場圖
    各一份在卷可參，並無不能注意之情事，被告竟疏於注意，駕駛上開小客車在上
    述路段雖有減速，然仍以時速五十三公里超速行駛，顯已違反速限規定，且未慢
    行做隨時停車之準備，致因煞車不及，撞擊被害人范姜廷光，致被害人死亡，被
    告對本件車禍之發生顯有過失。被害人范姜廷光騎乘上開機車，亦疏未注意讓幹
    道車先行，而自上開巷道駛進上開屬幹道之交叉路口之事實，業經被告陳述在卷
    ，並有道路交通事故調查報告表（一）、（二）與現場圖各一份在卷，依前開說
    明，當時天候、路況、視距均稱良好，並無使之不能注意之情事，竟疏於注意及
    此，貿然自上開巷道未讓幹道車先行而駛進上開屬幹道之交叉路口因而肇事，其
    與有過失亦明。本件經台灣省桃園縣車輛行車事故鑑定委員會鑑定結果，認范姜
    廷光騎乘機車由巷道駛出未讓幹道車先行為肇事主因；被告駕駛自小客車行近無
    號誌交叉路口未減速慢行為肇事次因，有該會鑑定意見書一件可按，以上鑑定結
    果，除補充被告於行經上開交叉路口以時速五十三公里超速行駛，亦為本件車禍
    肇事原因外，餘與本院所認相同，被害人范姜廷光既係因本件車禍而受有左胸部
    肋骨骨折、四肢多處擦傷及頭部外傷併深度昏迷經送醫急救，仍因顱內出血延至
    是日二十二時許不治死亡，詳如前述，是被告之過失行為與被害人死亡結果間確
    具有相當因果關係。本件事證明確，被告犯行足可認定。
三、被告平日係以駕駛上開小客車載客為業，即所稱之白牌計程車司機，此據被告於
    警詢及本院審理中供明，自屬從事駕駛該小客車為業務之人。至於被告於肇事當
    時駕駛上開小客車，實際上是否係以載客營業為目的，則於其駕駛該小客車之業
    務性，不生影響。被告以其當時駕駛上開小客車係為訪友為辯，尚無解於其駕駛
    該小客車行為之業務性。茲被告為職業駕駛人，於駕駛上開營業用小客車之際，
    因過失肇事致被害人死亡，核其所為，係犯刑法第二百七十六條第二項業務過失
    致人於死罪。查被告於犯罪被發覺前，即主動撥打一一○號電話報警，並撥打一
    一九號電話尋求救護，且留在現場向前來處理之傅錫城警員坦承肇事，自首而受
    裁判，業據被告警詢及本院審理時供陳明確，並有桃園縣警察局中壢分局處理相
    驗案件初步調查報告暨報驗書一份在卷可證，為對於未發覺之罪自首而受裁判，
    依刑法第六十二條前段規定應減輕其刑。爰審酌被告過失之程度、所生之危害、
    被害人范姜廷光與有過失，且過失情節較重及被告肇事後未能與被害人家屬達成
    和解等一切情狀，量處如主文所示之刑，並諭知易科罰金之折算標準，以示懲儆
    。
四、被告於準備程序中，就被訴事實為有罪之陳述，且本件合於刑事訴訟法第二百七
    十三條之一第一項之要件，經本院裁定進行簡式審判程序，併予敘明。
據上論斷，應依刑事訴訟法第二百七十三條之一第一項、第二百九十九條第一項前段
，刑法第二百七十六條第二項、第六十二條前段、第四十一條第一項前段，罰金罰鍰
提高標準條例第一條前段、第二條，判決如主文。
本案經檢察官洪景明到庭執行職務。
中　　　華　　　民　　　國　　九十三　　年　　　八　　　月　　二十六　　日
                                臺灣桃園地方法院交通庭
                                        法  官  尹  良
右正本證明與原本無異。
如不服本判決，應於判決送達後十日內向本院提出上訴狀( 應附繕本 )，上訴於
臺灣高等法院。
                                        書記官  廖宜政
中　　　華　　　民　　　國　　九十三　　年　　　八　　　月　　二十六　　日
附錄本案論罪科刑法條
刑法第二百七十六條第二項
從事業務之人，因業務上之過失犯前項之罪者，處五年以下有期徒刑或拘
役，得併科三千元以下罰金。
